【裁判字號】    92,簡上,27
【裁判日期】    920922
【裁判案由】    妨害自由
【裁判全文】
臺灣臺北地方法院刑事判決                          九十二年度簡上字第二七號
    上  訴  人  臺灣臺北地方法院檢察署檢察官
    被      告  乙○○
右上訴人因被告恐嚇案件，不服臺灣臺北地方法院九十一年度簡字第四○一號，中華
民國九十一年十二月九日第一審簡易判決（起訴案號：臺灣臺北地方法院檢察署檢察
官九十年度偵字第二三五○九號）提起上訴，本院合議庭判決如左：
    主  文
原判決撤銷。
乙○○以加害生命、身體、自由之事，恐嚇他人致生危害於安全，處罰金壹仟元；如
易服勞役，以佰元折算壹日；緩刑貳年。
    事  實
一、乙○○係臺市○○區○○街八十五巷三號一樓「冠第企業有限公司」負責人，因
    認所屬員工丙○○蓄意在業務會議發表不實言論，心生不滿，遂於民國九十年六
    月六日下午十時零五分二十四秒，在臺北市○○路○段「中山婦產科」內，以其
    持用之○九三六—○六九三八八號行動電話，撥打丙○○持用之○九五五—五五
    ○九九一號行動電話，並留言：「我是Brassbell George，你早上至公司公然造
    謠、誹謗，我希望你有確實證據你將人證提出，對我有個交代，否則我叫黑白兩
    道一定找你，找到底，你去打聽我George的個性，不信你試試看」等詞，以此加
    害生命、身體、自由之事，恐嚇丙○○，使其心生畏懼，致生危害於安全。
二、案經被害人丙○○訴由臺北市政府警察局大同分局報請臺灣臺北地方法院檢察署
    偵查以簡易判決處刑。
    理  由
一、訊據被告固坦承有撥打丙○○之行動電話，並留有如右揭犯罪事實所示之留言不
    諱，惟矢口否認有何恐嚇犯行，辯稱：伊打電話之目的是要請他出面，伊生氣才
    說要請黑白二道，伊並不認識什麼黑道人物，並不是要加害他的生命、身體、自
    由等事云云。然查：（一）行為人對於構成要件之事實，明知並有意使其發生者
    ，為故意，刑法第十三條第一項定有明文，被告對於其行為係告知告訴人「要叫
    黑白二道找到你」等語之惡害有所認識，並進而通知告訴人，則其具有刑法所處
    罰之故意，要屬當然；刑法第三百零五條之罪，僅以受惡害之通知者心生畏懼而
    有不安全之感覺為已足，不以發生客觀上之危害為要件，觀其所辯乃屬行為之目
    的（要找告訴人出來）、行為時所受之刺激（因認告訴人對其誣而氣憤），均
    為犯罪成立後，量刑所應審酌之事由，尚不能執以阻卻犯罪之成立；（二）復據
    證人即員警甲○於本院審理中到庭結稱：伊接受告訴人的報案，有拿告訴人的手
    機起來聽，被告留言的簡訊，上面的內容確實如伊報告所載；（三）且有遠傳公
    司提出被告持用前揭行動電話九十年六月六日之通聯紀錄附卷可佐，事證明確，
    其犯行已堪認定，應依法論科。
二、核被告所為，係犯刑法第三百零五條之恐嚇罪，原審予以論罪科刑，固非無見，
    惟主文漏未諭知緩刑，已有主文與理由矛盾違法之處，並經檢察官執為上訴理由
    ，是檢察官之上訴為有理由，自應由本院將原判決撤銷改判。爰審酌被告犯罪之
    動機、目的係因認告訴人避不見面而要促使告訴人出面，犯罪所受之刺激、犯罪
    之手段僅為出口說一句「要叫黑白二道找到你」，被告平日之職業為公司負責人
    、教育程度、並無前科、素行良好，被告與告訴人前曾為僱主及員工關係，且未
    造成告訴人之實害，犯罪後坦承犯行 (其前揭辯解僅係對法律之規定有誤認) 等
    一切情狀，量處如主文所示之罰金刑，並諭知易服勞役之折算標準；末查，被告
    未曾受有期徒刑以上刑之宣告，有臺灣高等法院檢察署刑案紀錄簡覆表一件在卷
    可徵，經此教訓後，應知警惕，當無再犯之虞，本院因認對其所宣告之刑，以暫
    不執行為適當，爰併予宣告緩刑二年，以勵自新。
據上論斷，依刑事訴訟法第四百五十五條之一第三項、第三百六十九條第一項前段、
第三百六十四條、第二百九十九條第一項前段，刑法第三百零五條、第四十二條第二
項前段、第七十四條第一款，罰金罰鍰提高標準條例第一條前段、第二條，判決如主
文。
本案經檢察官賴淑芬到庭執行職務。
中      華      民      國      九十二      年    九    月    二十二    日
                                  臺灣臺北地方法院刑事第二庭
                                      審判長法官  吳  孟  良
                                      法      官  傅  中  樂
                                      法      官  張  宇  樞
右正本證明與原本無異。
不得上訴。
                                      書  記  官  田  華  仁
中      華      民      國      九十二      年    九    月    二十四    日
附錄本案論罪科刑法條全文：
刑法第三百零五條
以加害生命、身體、自由、名譽、財產之事，恐嚇他人致生危害於安全者，處二年以
下有期徒刑、拘役或三百元以下罰金。


司法院資訊處製作；財團法人民間司法改革基金會備份。
